# 资产组减值

提问人：zhs7403 时间：2017-04-22 10:33:55
请问 8 号准则中的资产组账面价值通常不含负债账面，但不考虑负债就无法确定资产组的可回收金额的除外。请问这个是什么情况？
比如资不抵债还是什么？实务没有遇到过。还有如果资不抵债企业收益法评估值负数，如何拆分资产组可回收金额算减值？因为有可能+负债是正数所以不是按照 0

回答人：chenyiwei
不是资不抵债情形，而是与资产直接相关的弃置义务相关预计负债等特殊情形。不是资不抵债情形。

提问人：zhs7403 时间：2017-04-22 11:26:45
陈老师，手头遇到一个业务，企业按照收益法评估结果负数，那么在确认价值时候是否负数+负债账面在和 0 比较后孰高确认计提减值？因为按照整体资产+商誉考虑。很难单独出具此类评估，都是企业价值整体评估（含负债）

回答人：chenyiwei
可以这样理解。